臺灣臺南地方法院民事裁定　　　　　　100年度勞再微字第1號
再審聲請人　富航企業有限公司
法定代理人　紀仲容
再審相對人　陳淑鈴
上列當事人間請求給付資遣費等事件，再審聲請人對於民國100
年4月18日本院100年度勞小上字第2號確定裁定，聲請再審，本
院裁定如下：
    主      文
再審之聲請駁回。
再審程序費用由再審聲請人負擔。
    理      由
一、按裁定已經確定，而有民事訴訟法第496條第1項或第497條
    之情形者，得準用民事訴訟法第5編再審程序之規定，聲請
    再審，小額事件之再審程序復準用該編之規定，民事訴訟法
    第507條、第436條之32第4項定有明文。次按再審之訴，應
    於30日之不變期間內提起。前項期間，自判決確定時起算，
    判決於送達前確定者，自送達時起算；其再審之理由發生或
    知悉在後者，均自知悉時起算；上開規定，於聲請再審，亦
    準用之，民事訴訟法第500條第1項、第507條亦定有明文。
    本件再審聲請人係就本院100年度勞小上字第2號確定裁定聲
    請再審，該裁定因不得抗告，而於民國100年4月18日確定，
    該裁定書正本於100年4月20日送達再審聲請人等情，此經本
    院調閱上開卷宗查核無訛。再審聲請人以原確定裁定有民事
    訴訟法第496條第1項第1款之再審事由，於100年4月29日具
    狀向本院聲請再審，未逾上開30日之法定期間，合先敘明。
二、本件聲請再審意旨略以：
（一）按當事人主張有利於己之事實者，就其事實有舉證之責任
      ，民事訴訟法第277條前段定有明文。查本件再審相對人
      原自承於98年4月28日晚間，再審聲請人通知其翌日上班
      時，曾告以已覓得其他工作而拒絕再上班，故再審聲請人
      於翌日因再審相對人未到職即向再審聲請人表示予以解僱
      。而再審聲請人首為主張於電話中因再審相對人表示已覓
      得其他工作，即在電話中同意再審相對人之請辭；嗣表示
      再審相對人已先行以口頭向再審聲請人請辭，故再審聲請
      人於再審相對人與新進員工辦理交接時，同意再審相對人
      請辭。再審聲請人先後就事實之陳述雖因時隔久遠而略有
      不同，但就再審相對人先行向再審聲請人請辭，當與再審
      相對人所為之陳述一致，再審相對人就其原本之主張自不
      得撤銷。次按當事人於訴訟上所主張之不利己事實，經他
      造為一致之陳述者，即應生自認之效力，而可免除他造就
      該事實之舉證責任，且於主張該事實之一造未合法撤銷其
      自認前，法院及當事人應併受拘束，以該自認之事實作為
      裁判之基礎，勿庸更為何項之調查。但如他造予以否認，
      未為一致之陳述，則主張該事實之一造自得不待撤銷，逕
      為變更事實之主張（最高法院92年度台上字第2170號判決
      參照）。查再審聲請人對再審相對人之主張並未予否認，
      且為一致之事實陳述，則自生再審相對人自認之效力，原
      審即應受其拘束，以再審相對人自認之事實作為裁判之基
      礎。詎料原審遽認再審聲請人與再審相對人所主張陳述之
      事實不一致，而容許再審相對人逕為變更事實上之主張，
      其判決自有違背法令，然原審竟駁回再審聲請人之上訴。
（二）再查，再審相對人變更其事實之主張縱使合於法令，然再
      審相對人既稱其並未向再審聲請人請辭，則再審相對人依
      民事訴訟法第277條規定自負有舉證義務，然再審相對人
      並未提出任何實證以證其實，原審即以再審相對人所變更
      之主張即再審聲請人在無法律所定雇主得以終止再審相對
      人勞動契約之情形下，終止再審相對人之勞動契約，採為
      其判決之依據，顯然不適用法規，且造成再審聲請人損失
      ，是該判決自依法未合。為此，再審聲請人爰依民事訴訟
      法第496條第1項第1款規定，聲請再審等語，並聲明：（
      １）原確定裁定廢棄；（２）上開廢棄部分，再審相對人
      在前審之訴及假執行之聲請均駁回。
三、按民事訴訟法第496條第1項第1款所謂適用法規顯有錯誤之
    再審事由，係指確定判決所適用之法規，顯然不合於法律規
    定，或與司法院及大法官會議現尚有效之解釋，或最高法院
    尚有效之判例顯然違反，或消極的不適用法規，顯然影響判
    決者而言，並不包括漏未斟酌證據、取捨證據失當、認定事
    實錯誤及判決不備理由之情形在內（最高法院63年度台上字
    第880號判例、86年度台再字第102號裁判、87年度台上字第
    1936號裁判意旨參照）。查再審聲請人係以其先後就事實之
    陳述雖因時隔久遠而略有不同，但就再審相對人先行向再審
    聲請人請辭，當與再審相對人所為之陳述一致，再審相對人
    就其原本之主張自不得撤銷；且再審相對人未舉證證明其並
    未向再審聲請人請辭，原審即以再審相對人所變更之主張即
    再審聲請人在無法律所定雇主得以終止再審相對人勞動契約
    之情形下，終止再審相對人之勞動契約，認原審顯然不適用
    民事訴訟法第277條之規定，經核再審聲請人係主張原確定
    裁定取捨證據失當、認定事實錯誤及裁定不備理由，致認定
    再審相對人並未向再審聲請人請辭，依上開說明，此非屬於
    適用法規錯誤之範疇，再審聲請人之主張，核與民事訴訟法
    第496條第1項第1款規定不合，應予駁回。
四、依民事訴訟法第95條、第78條，裁定如主文。
中    華    民    國   100    年    5     月    10    日
                  民事第二庭    審判長法  官  李杭倫
                                      法  官  翁金緞
                                      法  官  蘇正賢
以上正本係照原本作成。
本裁定不得抗告。
中    華    民    國   100    年    5     月    10    日
                                      書記官  陳美萍